# 有限合伙企业股权核算问题：GP是否具有重大影响判断，是否考虑持股比例的影响？

提问人：hgd20084944 时间：2020-02-07 23:55:42
某合伙企业P于 2019 年 8 月成立，出资人为：A市财政局以及B公司、C公司（B公司100%持股），出资占比分别为75%、1%、24%。其中B公司为合伙企业的GP和执行事务合伙人，A财政局和C公司为LP。
根据合伙协议约定：B公司为合伙企业设置专门的投资决策委员会并委派所有委员，对投资事项作出决策。但是B公司和A财政局签订《附属协议》约定，以下投资均应书面通知A财政局并获得其书面同意后，才能进行投资：
（ 1 ）合伙企业设共同投资载体、特殊投资工具、替代投资载体、子基金；（ 2 ）合伙企业对单个投资项目投资超过本合伙企业最后交割日后认缴出资总额20%的投资事项。
此外，《附属协议》还约定：（ 1 ）A财政局可向P合伙企业推荐投资项目，在满足P合伙企业投资业务、投资要求、决策程序的前提下，将优先考虑并进行项目投资；
（ 2 ）返投安排：P合伙企业对外投资项目合计投资A市金额不低于A市财政局实缴出资额 2 倍；
（ 3 ）合伙企业运营满 1 个完整会计年度后，A财政局对合伙企业进行考核，主要考核内容：投资于A市的金额累计占A财政局实缴出资情况、招募子基金情况、基金是否投向约定领域、是否开展禁止投资事项。若合伙企业违反《合伙协议》、《附属协议》约定的投资领域和禁止性事项或者返投金额、招募子基金情况没有达到A财政局考核要求，B公司（GP）需返还A财政局作为LP实缴出资部分在该考核年度对应管理费的5%。基金存续期结束后，A财政局将对返投金额目标进行整体考核，累计返投金额未达到A财政局实缴出资总额的 2 倍，则B公司（GP）需向A财政局返还其实缴出资部分对应管理费的10%（管理费收费标准为出资总额的1%）。
合伙协议约定，可分配金额按照以下顺序进行分配：
（ 1 ）成本返还：100%分配各合伙人累计实缴资本，若可分配金额不足以支付各合伙人的累计实缴资本，则各合伙人之间按照截至分配时点的实缴出资相对比例进行分配（亏损共担）。
（ 2 ）优先回报：如有余额，100%分配给除A财政局外的其他合伙人（以单利6%/年的回报率为限）。其他合伙人分配之后如有余额，100%分配给A财政局（以单利6%/年的回报率为限）。
（ 3 ）超额收益。如有余额，则20%分配给GP，80%分配给LP，各LP之间按照截至分配时点的实缴出资相对比例进行分配。
【方案一】
B公司1%作为长期股权投资核算（权益法），C公司24%按可供出售金融资产核算，B公司合并层面合计持有25%按照长期股权投资核算（权益法）核算。
理由：（ 1 ）B公司：作为GP、管理人及执行事务合伙人，为合伙企业设置专门的投资决策委员会并委派所有委员，负责项目运作，回报优先于A财政局，在享有按照单利6%/年的回报率计算的优先回报之后，如有超额收益，则仍可按超额收益的20%获得分配，具有重大影响。
（ 2 ）C公司：按可供出售金融资产核算。C公司不参与决策和管理、回报优先于A财政局，不具有重大影响。
（ 3 ）B公司合并层面：按长期股权投资核算（权益法）。以B公司的判断为准，具有重大影响。
【方案二】
B公司、C公司单体报表均作为可供出售金融资产核算，B公司合并报表调整为长期股权投资（权益法）。
理由如下：
（ 1 ）对于B公司单体，基于【方案一】的分析，此外：①B公司投资比例仅为1%，整体股权收益及可变回报影响较小，收益更多来自于管理费（所有合伙人实缴出资额1%=B公司出资金额）；②所有重大决策都需要衡阳市财政局批准；③在满足投资业务、投资要求、决策程序的前提下，合伙企业将优先考虑衡阳市财政局推荐项目进行投资。综上考虑（主要是持股比例仅1%），B公司对P合伙企业实质上不具有控制权，也不具有重大影响。
（ 2 ）对于C公司，由于并不参与决策，且C公司优先于A财政局获得优先回报（以单利6%/年为限），所以不具有重大影响。
（ 3 ）B公司合并层面，虽然同样存在A财政局批准、返投安排、绩效考核等事实，但是：①B公司和C公司合计出资占比25%（超过20%）；②B公司设置投资决策委员会并委派所有委员，参与P合伙企业经营决策。故建议作为长期股权投资（权益法）核算。
【方案三】
B、C公司单体层面及B合并层面，都作为长期股权投资核算（权益法）核算。
理由：基于【方案一】分析，虽然P合伙协议约定由B公司设置投资决策委员会并委派委员，但是C公司员工均由产业基金员工兼职，B公司委派人员则相当于C公司委派人员，所以B、C公司均具有重大影响。
目前我们认为【方案三】不可取，与协议中约定的GP、LP权利义务、风险承担不符，且B公司和C公司独立核算和承担风险，不应由于一套人马负责而混同处理。
【方案一】和【方案二】的分歧之处在于，在B公司单体报表，是否应该考虑B出资占比仅1%，而认定为其不具有重大影响？
请老师指导，谢谢！

回答人：chenyiwei
总体上“方案一”更合理。一般理解普通合伙人向合伙企业提供关键管理人员服务，此时虽然按照合并报表准则规定属于“代理人”，但仍对合伙企业具有重大影响，故B层面具有重大影响；C是B的子公司，与B是天然的一致行动人关系，且C不参与合伙企业经营管理，还有优先分配权，故C对合伙企业无重大影响。